---
title: "RF sumirano"
output: html_document
---
```{r}
library("Biostrings")
library("Biobase")
library("dplyr")
library("plyr")
library("stringr")
library("coRdon")
library("randomForest")
library("Boruta")
library("RRF")
library("ipred")
library("gage")
library("ggplot2")
library("corrplot")
library("data.table")
library("pheatmap")
library("ggbiplot")
library("edarf")
library("tuneRanger")
library("ranger")
```



```{r}
samples <- readRDS("C:\\Users\\Maja\\Desktop\\Eva - diplomski\\samples\\all_samples.rds")
#set.seed(1704)
set.seed(78963)
```


Svi uzorci kao trening set:
```{r}
sampleSet <- samples[samples$gt_1 > 0, c("all", "gt_1", "enrich", "A", "samples", "category")]
sampleSet <- melt(sampleSet, id.var = c("samples", "category"))
sampleSet$colnames <- paste(sampleSet$category, sampleSet$variable, sep = "_")
sampleSet <- sampleSet[, c(1, 4, 5)]

sample_names <- unique(sampleSet$samples)
condition <- factor(substr(sample_names, 1, 1))

sampleSet <- dcast(sampleSet, samples ~ colnames, fill = 0)
sampleSet$condition <- condition
rownames(sampleSet) <- sample_names
sampleSet <- sampleSet[, -1]

#sampleSet <- sampleSet[, order(apply(sampleSet, 2, sd), decreasing = TRUE)[1:5000]]
```




```{r}
random_forest <- readRDS("C:\\Users\\Maja\\Desktop\\Eva - diplomski\\R\\presentation\\random forests\\random_forest.rds")
RRF_RF <- readRDS("C:\\Users\\Maja\\Desktop\\Eva - diplomski\\R\\presentation\\random forests\\RRF.rds")
ranger_rf <- readRDS("C:\\Users\\Maja\\Desktop\\Eva - diplomski\\R\\presentation\\random forests\\ranger.rds")
rfsrc_rf <- readRDS("C:\\Users\\Maja\\Desktop\\Eva - diplomski\\R\\presentation\\random forests\\rfSRC.rds")
```

Heatmaps:
```{r}
pheatmap(RRF_RF$proximity, cellheight = 4, cellwidth = 4, fontsize = 4)

prox <- extract_proximity(ranger_rf, sampleSet)
pheatmap(prox, cellheight = 4, cellwidth = 4, fontsize = 4, labels_row = rownames(sampleSet), labels_col = rownames(sampleSet))
```







####

Usporedba kako se razdvajaju kada gledam samo KO koji su u svim uzorcima:
 - kako bih bila sigurna da se razdvajanje ne temlji samo na genima kojih ima samo u jednoj grupi
```{r}
ranger_cl <- kmeans(prox, 3)
names(ranger_cl$cluster) <- rownames(sampleSet)
ranger_cl$cluster
table(ranger_cl$cluster)

cl1 <- names(ranger_cl$cluster[ranger_cl$cluster == 2])
cl2 <- names(ranger_cl$cluster[ranger_cl$cluster == 3])

sample_KOs <- samples[, c(1, 9)]
H_cluster <- sample_KOs[sample_KOs$samples %in% cl1, ]
L_cluster <- sample_KOs[sample_KOs$samples %in% cl2, ]

same_KOs <- H_cluster$category %in% L_cluster$category
table(same_KOs)
hhh <- H_cluster$category[same_KOs == FALSE]

same_KOs <- L_cluster$category %in% H_cluster$category
table(same_KOs)
lll <- L_cluster$category[same_KOs == FALSE]

missing_KOs <- c(hhh, lll)
```


```{r}
samples <- samples[!samples$category %in% missing_KOs, ]
```

Svi uzorci kao trening set:
```{r}
sampleSet <- samples[samples$gt_1 > 0, c("all", "gt_1", "enrich", "A", "samples", "category")]
sampleSet <- melt(sampleSet, id.var = c("samples", "category"))
sampleSet$colnames <- paste(sampleSet$category, sampleSet$variable, sep = "_")
sampleSet <- sampleSet[, c(1, 4, 5)]

sample_names <- unique(sampleSet$samples)
condition <- factor(substr(sample_names, 1, 1))

sampleSet <- dcast(sampleSet, samples ~ colnames, fill = 0)
sampleSet$condition <- condition
rownames(sampleSet) <- sample_names
sampleSet <- sampleSet[, -1]

#sampleSet <- sampleSet[, order(apply(sampleSet, 2, sd), decreasing = TRUE)[1:5000]]
```

```{r}
rf_ranger <- ranger(condition ~ ., sampleSet, num.trees = 15000, mtry = 3400, probability = FALSE, replace = TRUE, oob.error = TRUE, classification = TRUE, importance = "impurity")

prox <- extract_proximity(rf_ranger, sampleSet)

pheatmap(prox, cellheight = 4, cellwidth = 4, fontsize = 4, labels_row = rownames(sampleSet), labels_col = rownames(sampleSet))
#saveRDS(rf_ranger, "C:\\Users\\Maja\\Desktop\\Eva - diplomski\\R\\presentation\\random forests\\ranger.rds")
```



```{r}
samples <- readRDS("C:\\Users\\Maja\\Desktop\\Eva - diplomski\\samples\\all_samples.rds")
uzorci <- data.table(sample = samples$samples, KO = samples$category)
KO_dist <- as.data.table(table(uzorci))
KO_dist2 <- KO_dist[N>0,.N,.(KO)]
#KO_dist2[order(-N)]
KOs_in_all <- KO_dist2$KO[KO_dist2$N == 161]
```


```{r}
samples <- samples[samples$category %in% KOs_in_all, ]
```

Svi uzorci kao trening set:
```{r}
sampleSet <- samples[samples$gt_1 > 0, c("all", "gt_1", "enrich", "A", "samples", "category")]
sampleSet <- melt(sampleSet, id.var = c("samples", "category"))
sampleSet$colnames <- paste(sampleSet$category, sampleSet$variable, sep = "_")
sampleSet <- sampleSet[, c(1, 4, 5)]

sample_names <- unique(sampleSet$samples)
condition <- factor(substr(sample_names, 1, 1))

sampleSet <- dcast(sampleSet, samples ~ colnames, fill = 0)
sampleSet$condition <- condition
rownames(sampleSet) <- sample_names
sampleSet <- sampleSet[, -1]

#sampleSet <- sampleSet[, order(apply(sampleSet, 2, sd), decreasing = TRUE)[1:5000]]

sampleSet[1:5,1:5]
```

```{r}
rf_ranger <- ranger(condition ~ ., sampleSet, num.trees = 15000, probability = FALSE, replace = TRUE, oob.error = TRUE, classification = TRUE, importance = "impurity")

prox <- extract_proximity(rf_ranger, sampleSet)

pheatmap(prox, cellheight = 4, cellwidth = 4, fontsize = 4, labels_row = rownames(sampleSet), labels_col = rownames(sampleSet))
```



####





- hierarchical clustering:

```{r}
hierarchical <- hclust(dist(RRF_RF$proximity), method = "ward.D")

plot(hierarchical) # display dendogram
groups <- cutree(hierarchical, k = 3) # cut tree into 5 clusters
# draw dendogram with red borders around the 5 clusters 
rect.hclust(hierarchical, k = 3, border = "red")
```


Usporedba s ostalim podacima:
```{r warning=FALSE}
library(readxl)
metadata <- read_excel("C:\\Users\\Maja\\Desktop\\Eva - diplomski\\R\\metadata.xlsx", col_types = c("text", "text", "numeric", "numeric", "text", "text", "text", "numeric", "numeric", "numeric", "numeric", "numeric", "text", "numeric", "numeric", "text"))

metadata$`Sample ID` <- paste(str_extract(metadata$`Sample ID`, "[HL]D"), str_extract(metadata$`Sample ID`, "\\d+"), sep = "")
metadata <- metadata[metadata$`Sample ID` %in% data_info$samples, ]
```

```{r}
data_info <- data.table(samples = rownames(sampleSet), condition = substr(rownames(sampleSet), 1, 1))

data_info$cluster <- 1
data_info$cluster[data_info$samples %in% names(groups)[groups == 2]] <- 2
data_info$cluster[data_info$samples %in% names(groups)[groups == 3]] <- 3
data_info$cluster[data_info$samples %in% names(groups)[groups == 4]] <- 4
data_info$cluster[data_info$samples %in% names(groups)[groups == 5]] <- 5
data_info$cluster[data_info$samples %in% names(groups)[groups == 6]] <- 6
data_info$cluster[data_info$samples %in% names(groups)[groups == 7]] <- 7
data_info$cluster[data_info$samples %in% names(groups)[groups == 8]] <- 8
```

```{r}
tablica <- copy(metadata)
tablica$Gender[tablica$Gender == "female"] <- 1
tablica$Gender[tablica$Gender == "male"] <- 0
tablica$`HBV related  (Y or N)`[tablica$`HBV related  (Y or N)` == "Y"] <- 1
tablica$`HBV related  (Y or N)`[tablica$`HBV related  (Y or N)` == "N"] <- 0
tablica$`Alcohol related (Y or N)`[tablica$`Alcohol related (Y or N)` == "Y"] <- 1
tablica$`Alcohol related (Y or N)`[tablica$`Alcohol related (Y or N)` == "N"] <- 0
colnames(tablica)[colnames(tablica) == "Sample ID"] <- "samples"

tablica <- tablica[, -c(7, 8, 12, 13, 14, 15, 16)]

data_info <- merge(data_info, tablica, by = "samples")
```

```{r}
library(MASS)
lda(cluster ~ ., data_info[, -c(1, 2)])
```

```{r}
#zapravo bih trebala gledati samo za bolesne jer me zanima na temelju cega se oni razdvajaju
kruskal.test(data_info$`TB (umol/L)` ~ data_info$cluster)
```

Izgleda da se razdvajaju na temelju koncentracije bilirubina:
```{r}
bolesni <- data_info[condition == "L"]
unique(bolesni$cluster)
bolesni$cluster[bolesni$cluster == 3] <- 2
bolesni$cluster <- factor(bolesni$cluster, 
                          levels = c(1, 2))

lda(cluster ~ ., bolesni[, -c(1, 2)])
```

```{r}
kruskal.test(bolesni$`Alcohol related (Y or N)` ~ bolesni$cluster)
kruskal.test(bolesni$`HBV related  (Y or N)` ~ bolesni$cluster)
kruskal.test(bolesni$Gender ~ bolesni$cluster)
kruskal.test(bolesni$Age ~ bolesni$cluster)
kruskal.test(bolesni$`BMI (kg/m2)` ~ bolesni$cluster)
kruskal.test(bolesni$`Crea (umol/L)` ~ bolesni$cluster)
kruskal.test(bolesni$`Alb (g/L)` ~ bolesni$cluster)
kruskal.test(bolesni$`TB (umol/L)` ~ bolesni$cluster)
```


```{r}
ggplot(bolesni, aes(bolesni$cluster, bolesni$`TB (umol/L)`)) + geom_boxplot()
ggplot(bolesni, aes(`TB (umol/L)`, fill = cluster)) + geom_density(alpha = 0.5)
```

```{r}
pairwise.wilcox.test(bolesni$`TB (umol/L)`, bolesni$cluster, p.adjust.method = "BH")
```



```{r}
zdravi <- data_info[condition == "H"]
zdravi <- zdravi[, -c(7, 8)]
unique(zdravi$cluster)
#zdravi$cluster[zdravi$cluster == 5] <- 1
zdravi$cluster <- factor(zdravi$cluster, 
                          levels = c(1, 2, 3, 4))

lda(cluster ~ ., zdravi[, -c(1, 2)])
```

```{r}
kruskal.test(zdravi$Gender ~ zdravi$cluster)
kruskal.test(zdravi$Age ~ zdravi$cluster)
kruskal.test(zdravi$`BMI (kg/m2)` ~ zdravi$cluster)
kruskal.test(zdravi$`Crea (umol/L)` ~ zdravi$cluster)
kruskal.test(zdravi$`Alb (g/L)` ~ zdravi$cluster)
kruskal.test(zdravi$`TB (umol/L)` ~ zdravi$cluster)
```






- kmeans clustering:

Druge metode klasteriranja:
```{r}
clustering <- kmeans(RRF_RF$proximity, 2, nstart = 50)
groups <- clustering$cluster
```

Usporedba s ostalim podacima:
```{r warning=FALSE}
library(readxl)
metadata <- read_excel("C:\\Users\\Maja\\Desktop\\Eva - diplomski\\R\\metadata.xlsx", col_types = c("text", "text", "numeric", "numeric", "text", "text", "text", "numeric", "numeric", "numeric", "numeric", "numeric", "text", "numeric", "numeric", "text"))

metadata$`Sample ID` <- paste(str_extract(metadata$`Sample ID`, "[HL]D"), str_extract(metadata$`Sample ID`, "\\d+"), sep = "")
metadata <- metadata[metadata$`Sample ID` %in% data_info$samples, ]
```

```{r}
data_info <- data.table(samples = rownames(sampleSet), condition = substr(rownames(sampleSet), 1, 1))

data_info$cluster <- 1
data_info$cluster[data_info$samples %in% names(groups)[groups == 2]] <- 2
data_info$cluster[data_info$samples %in% names(groups)[groups == 3]] <- 3
data_info$cluster[data_info$samples %in% names(groups)[groups == 4]] <- 4
data_info$cluster[data_info$samples %in% names(groups)[groups == 5]] <- 5
data_info$cluster[data_info$samples %in% names(groups)[groups == 6]] <- 6
data_info$cluster[data_info$samples %in% names(groups)[groups == 7]] <- 7
data_info$cluster[data_info$samples %in% names(groups)[groups == 8]] <- 8
```

```{r}
tablica <- copy(metadata)
tablica$Gender[tablica$Gender == "female"] <- 1
tablica$Gender[tablica$Gender == "male"] <- 0
tablica$`HBV related  (Y or N)`[tablica$`HBV related  (Y or N)` == "Y"] <- 1
tablica$`HBV related  (Y or N)`[tablica$`HBV related  (Y or N)` == "N"] <- 0
tablica$`Alcohol related (Y or N)`[tablica$`Alcohol related (Y or N)` == "Y"] <- 1
tablica$`Alcohol related (Y or N)`[tablica$`Alcohol related (Y or N)` == "N"] <- 0
colnames(tablica)[colnames(tablica) == "Sample ID"] <- "samples"

tablica <- tablica[, -c(7, 8, 12, 13, 14, 15, 16)]

data_info <- merge(data_info, tablica, by = "samples")
```

```{r}
lda(cluster ~ ., data_info[, -c(1, 2)])
```

```{r}
#zapravo bih trebala gledati samo za bolesne jer me zanima na temelju cega se oni razdvajaju
kruskal.test(data_info$`TB (umol/L)` ~ data_info$cluster)
```

Izgleda da se razdvajaju na temelju koncentracije bilirubina:
```{r}
bolesni <- data_info[condition == "L"]
unique(bolesni$cluster)
bolesni$cluster[bolesni$cluster == 3] <- 1
bolesni$cluster <- factor(bolesni$cluster, 
                          levels = c(1, 2))

lda(cluster ~ ., bolesni[, -c(1, 2)])
```

```{r}
kruskal.test(bolesni$`Alcohol related (Y or N)` ~ bolesni$cluster)
kruskal.test(bolesni$`HBV related  (Y or N)` ~ bolesni$cluster)
kruskal.test(bolesni$Gender ~ bolesni$cluster)
kruskal.test(bolesni$Age ~ bolesni$cluster)
kruskal.test(bolesni$`BMI (kg/m2)` ~ bolesni$cluster)
kruskal.test(bolesni$`Crea (umol/L)` ~ bolesni$cluster)
kruskal.test(bolesni$`Alb (g/L)` ~ bolesni$cluster)
kruskal.test(bolesni$`TB (umol/L)` ~ bolesni$cluster)
```


```{r}
ggplot(bolesni, aes(bolesni$cluster, bolesni$`TB (umol/L)`)) + geom_boxplot()
ggplot(bolesni, aes(`TB (umol/L)`, fill = cluster)) + geom_density(alpha = 0.5)
```

```{r}
pairwise.wilcox.test(bolesni$`TB (umol/L)`, bolesni$cluster, p.adjust.method = "BH")
```






Cluster validation:
```{r}
library("clValid")
intern <- clValid(RRF_RF$proximity, nClust = 3:8, clMethods = c("hierarchical", "kmeans"), method = "ward", validation = "intern")
summary(intern)
plot(intern)
```

```{r}
stab <- clValid(RRF_RF$proximity, nClust = 3:8, clMethods = c("hierarchical", "kmeans"), method = "ward", validation = "stability")
summary(stab)
plot(stab)
```

```{r}
optimalScores(intern)
optimalScores(stab)
```








Klasteriranje:
```{r}
hierarchical <- hclust(dist(RRF_RF$proximity), method = "ward.D")

plot(hierarchical) # display dendogram
groups <- cutree(hierarchical, k = 4) # cut tree into 5 clusters
# draw dendogram with red borders around the 5 clusters 
rect.hclust(hierarchical, k = 4, border = "red")
```

```{r}
data_info <- data.table(samples = rownames(sampleSet), condition = substr(rownames(sampleSet), 1, 1))

data_info$cluster <- 1
data_info$cluster[data_info$samples %in% names(groups)[groups == 2]] <- 2
data_info$cluster[data_info$samples %in% names(groups)[groups == 3]] <- 3
data_info$cluster[data_info$samples %in% names(groups)[groups == 4]] <- 4

PCA <- prcomp(RRF_RF$proximity, scale. = TRUE)
ggbiplot(PCA, ellipse = TRUE, var.axes = FALSE, groups = factor(data_info$cluster)) + theme_classic() + ggtitle("RRF") 
```





Metabolic Module Identification

Preparation of reference pathways. We will be using the KO-annotated metabolic pathways.
```{r}
path.set <- kegg.gsets("ko")
ko.gs <- path.set$kg.sets
```

Extraction of fold-change (M) values for the samples.
```{r}
gage_dt <- samples[, c("category", "M", "samples")]
gage_dt <- melt(gage_dt, id.var = c("samples", "category"))
gage_dt <- gage_dt[, -3]
gage_dt <- dcast(gage_dt, category ~ samples, fill = 0)
gage_dt <- as.data.frame(gage_dt)
rownames(gage_dt) <- gage_dt$category
gage_dt <- gage_dt[, -1]
```

GAGE run
```{r}
pathwayEnrich <- gage(gage_dt, gsets = ko.gs, ref = 1:80, compare = "unpaired")
kegg.sig <- sigGeneSet(pathwayEnrich)
```


Which genes are up- or downregulated in LD samples compred to HD samples:
-upregulated:
```{r}
upregulated <- data.frame(kegg.sig$greater)
upregulated_pathways <- rownames(upregulated)

KO <-  unlist(str_extract_all(upregulated_pathways, "ko[0-9]*"))
pathways <- unlist(str_split(upregulated_pathways, "ko[0-9]*"))
pathways <- pathways[rep(c(FALSE, TRUE), length(pathways)/2)]

pathways_dt <- data.table(KO, pathways)
pathways_dt
```

-downregulated:
```{r}
downregulated <- data.frame(kegg.sig$less)
downregulated_pathways <- rownames(downregulated)

KO <-  unlist(str_extract_all(downregulated_pathways, "ko[0-9]*"))
pathways <- unlist(str_split(downregulated_pathways, "ko[0-9]*"))
pathways <- pathways[rep(c(FALSE, TRUE), length(pathways)/2)]

pathways_dt <- data.table(KO, pathways)
pathways_dt
```





Usporedivanje klastera:
```{r}
cl1 <- which(data_info$samples[data_info$cluster == 1] %in% colnames(gage_dt))
cl2 <- which(data_info$samples[data_info$cluster == 2] %in% colnames(gage_dt))
cl3 <- which(data_info$samples[data_info$cluster == 3] %in% colnames(gage_dt))
cl4 <- which(data_info$samples[data_info$cluster == 4] %in% colnames(gage_dt))
```


Metabolic Module Identification

GAGE run
```{r}
pathwayEnrich <- gage(gage_dt, gsets = ko.gs, ref = cl1, compare = "unpaired")
pathwayEnrich <- gage(gage_dt, gsets = ko.gs, ref = cl2, compare = "unpaired")
pathwayEnrich <- gage(gage_dt, gsets = ko.gs, ref = cl3, compare = "unpaired")
pathwayEnrich <- gage(gage_dt, gsets = ko.gs, ref = cl4, compare = "unpaired")
```


Which genes are up- or downregulated in LD samples compred to HD samples:
-upregulated:
```{r}
kegg.sig <- sigGeneSet(pathwayEnrich)
upregulated <- data.frame(kegg.sig$greater)
upregulated_pathways <- rownames(upregulated)

KO <-  unlist(str_extract_all(upregulated_pathways, "ko[0-9]*"))
pathways <- unlist(str_split(upregulated_pathways, "ko[0-9]*"))
pathways <- pathways[rep(c(FALSE, TRUE), length(pathways)/2)]

pathways_dt <- data.table(KO, pathways)
print("upregulated")
as.data.frame(pathways_dt)
```

-downregulated:
```{r}
downregulated <- data.frame(kegg.sig$less)
downregulated_pathways <- rownames(downregulated)

KO <-  unlist(str_extract_all(downregulated_pathways, "ko[0-9]*"))
pathways <- unlist(str_split(downregulated_pathways, "ko[0-9]*"))
pathways <- pathways[rep(c(FALSE, TRUE), length(pathways)/2)]

pathways_dt <- data.table(KO, pathways)
print("downregulated")
pathways_dt
```


-usporedba klastera medusobno:

GAGE run
```{r}
pathwayEnrich <- gage(gage_dt, gsets = ko.gs, ref = cl3, samp = cl5, compare = "unpaired")
```


Which genes are up- or downregulated in LD samples compred to HD samples:
-upregulated:
```{r}
kegg.sig <- sigGeneSet(pathwayEnrich)
upregulated <- data.frame(kegg.sig$greater)
upregulated_pathways <- rownames(upregulated)

KO <-  unlist(str_extract_all(upregulated_pathways, "ko[0-9]*"))
pathways <- unlist(str_split(upregulated_pathways, "ko[0-9]*"))
pathways <- pathways[rep(c(FALSE, TRUE), length(pathways)/2)]

pathways_dt <- data.table(KO, pathways)
print("upregulated")
as.data.frame(pathways_dt)
```

-downregulated:
```{r}
downregulated <- data.frame(kegg.sig$less)
downregulated_pathways <- rownames(downregulated)

KO <-  unlist(str_extract_all(downregulated_pathways, "ko[0-9]*"))
pathways <- unlist(str_split(downregulated_pathways, "ko[0-9]*"))
pathways <- pathways[rep(c(FALSE, TRUE), length(pathways)/2)]

pathways_dt <- data.table(KO, pathways)
print("downregulated")
pathways_dt
```





Najzanimljiviji dio:

-usporedba samo bolesnih uzoraka medusobno:
```{r}
bolesni <- data_info[condition == "L"]
unique(bolesni$cluster)
```

```{r}
LD1 <- which(colnames(gage_dt) %in% bolesni$samples[bolesni$cluster == 1])
LD2 <- which(colnames(gage_dt) %in% bolesni$samples[bolesni$cluster == 2])
LD3 <- which(colnames(gage_dt) %in% bolesni$samples[bolesni$cluster == 4])
```


GAGE run
```{r}
pathwayEnrich <- gage(gage_dt, gsets = ko.gs, ref = LD1, samp = LD2, compare = "unpaired")
pathwayEnrich <- gage(gage_dt, gsets = ko.gs, ref = LD1, samp = LD3, compare = "unpaired")
pathwayEnrich <- gage(gage_dt, gsets = ko.gs, ref = LD2, samp = LD3, compare = "unpaired")
```


-upregulated:
```{r}
kegg.sig <- sigGeneSet(pathwayEnrich)
upregulated <- data.frame(kegg.sig$greater)
upregulated_pathways <- rownames(upregulated)

KO <-  unlist(str_extract_all(upregulated_pathways, "ko[0-9]*"))
pathways <- unlist(str_split(upregulated_pathways, "ko[0-9]*"))
pathways <- pathways[rep(c(FALSE, TRUE), length(pathways)/2)]

pathways_dt <- data.table(KO, pathways)
print("upregulated")
as.data.frame(pathways_dt)
```

-downregulated:
```{r}
downregulated <- data.frame(kegg.sig$less)
downregulated_pathways <- rownames(downregulated)

KO <-  unlist(str_extract_all(downregulated_pathways, "ko[0-9]*"))
pathways <- unlist(str_split(downregulated_pathways, "ko[0-9]*"))
pathways <- pathways[rep(c(FALSE, TRUE), length(pathways)/2)]

pathways_dt <- data.table(KO, pathways)
print("downregulated")
pathways_dt
```













Parameter tuning:
```{r}
#mtry
set.seed(753)
for (m in c(50, 100, 150, 200, 250, 300, 350, 500, 750, 1000, 1250, 1500, 1750, 2000, 2250, 2500, 3000, 4000, 5000, 6000, 7000, 8000, 9000)){
  tuneRRF(sampleSet[, -ncol(sampleSet)], sampleSet$condition, ntreeTry = 1500, mtryStart = m, stepFactor = 1, doBest = FALSE)
}
#2250 za RFF
```

```{r}
#ntree
set.seed(753)
for (n in c(50, 100, 150, 200, 250, 300, 350, 500, 750, 1000, 1250, 1500, 1750, 2000, 2250, 2500, 3000, 4000, 5000, 6000, 7000, 8000, 9000)){
  tuneRRF(sampleSet[, -ncol(sampleSet)], sampleSet$condition, ntreeTry = n, mtryStart = 2250, stepFactor = 1, doBest = FALSE)
}
#1750 za RFF
```






Random forest:
```{r}
random_forest <- randomForest(sampleSet[, -ncol(sampleSet)], sampleSet$condition, ntree = 10000, importance = TRUE, localImp = TRUE, proximity = TRUE, replace = TRUE, mtry = 2250)

plot(random_forest$err.rate[, 1], type = "l")

pheatmap(random_forest$proximity, cellheight = 4, cellwidth = 4, fontsize = 4)
#saveRDS(random_forest, "C:\\Users\\Maja\\Desktop\\Eva - diplomski\\R\\presentation\\random forests\\random_forest.rds")
```


RFF:
```{r}
RRF_RF <- RRF(sampleSet[, -ncol(sampleSet)], sampleSet$condition, ntree = 15000, importance = TRUE, localImp = TRUE, proximity = TRUE, replace = TRUE, mtry = 2250)

plot(RRF_RF$err.rate[, 1], type = "l")

pheatmap(RRF_RF$proximity, cellheight = 4, cellwidth = 4, fontsize = 4)
#saveRDS(RRF_RF, "C:\\Users\\Maja\\Desktop\\Eva - diplomski\\R\\presentation\\random forests\\RRF.rds")
```


Ranger RF:
```{r}
library("edarf")
library("tuneRanger")

#tuning:
rf_task <- makeClassifTask(data = sampleSet, target = "condition")
#estimateTimeTuneRanger(rf_task)
ranger_tuning <- tuneRanger(rf_task, num.trees = 15000, build.final.model = FALSE)
```

```{r}
rf_ranger <- ranger(condition ~ ., sampleSet, num.trees = 15000, mtry = 3400, probability = FALSE, replace = TRUE, oob.error = TRUE, classification = TRUE, importance = "impurity")
rf_ranger$prediction.error

prox <- extract_proximity(rf_ranger, sampleSet)

pheatmap(prox, cellheight = 4, cellwidth = 4, fontsize = 4, labels_row = rownames(sampleSet), labels_col = rownames(sampleSet))
#saveRDS(rf_ranger, "C:\\Users\\Maja\\Desktop\\Eva - diplomski\\R\\presentation\\random forests\\ranger.rds")
```



RFSRC RF:
```{r}
library("randomForestSRC")
rfsrc_tuning <- tune.rfsrc(condition ~ ., sampleSet, mtryStart = 1639, ntreeTry = 100, stepFactor = 1.01, trace = TRUE, doBest = FALSE)
rfsrc_tuning$optimal
rfsrc_tuning$results
```

```{r}
rfsrc_rf <- rfsrc(condition ~ ., sampleSet, ntree = 10000, mtry = 1639, proximity = TRUE)

pheatmap(rfsrc_rf$proximity, cellheight = 4, cellwidth = 4, fontsize = 4, labels_row = rownames(sampleSet), labels_col = rownames(sampleSet))
#saveRDS(rfsrc_rf, "C:\\Users\\Maja\\Desktop\\Eva - diplomski\\R\\presentation\\random forests\\rfSRC.rds")
```





```{r}
prox <- extract_proximity(ranger_rf, sampleSet)
clustering <- kmeans(prox, 3)
data_info <- data.table(samples = rownames(sampleSet), condition = substr(rownames(sampleSet), 1, 1))
data_info$cluster <- clustering$cluster

PCA2 <- prcomp(prox, scale. = TRUE)
ggbiplot(PCA2, ellipse = TRUE, var.axes = FALSE, groups = factor(data_info$cluster)) + theme_classic()
```





```{r}
clLD <- readRDS("C:\\Users\\Maja\\Desktop\\Eva - diplomski\\R\\clusters\\clLD.rds")
HD50_56 <- readRDS("C:\\Users\\Maja\\Desktop\\Eva - diplomski\\R\\clusters\\HD50_56.rds")
cl_separated <- readRDS("C:\\Users\\Maja\\Desktop\\Eva - diplomski\\R\\clusters\\cl_separated.rds")
clHD <- readRDS("C:\\Users\\Maja\\Desktop\\Eva - diplomski\\R\\clusters\\clHD.rds")
cl_LD75_LD97 <- readRDS("C:\\Users\\Maja\\Desktop\\Eva - diplomski\\R\\clusters\\cl_LD75_LD97.rds")
cl_LD12_LD37 <- readRDS("C:\\Users\\Maja\\Desktop\\Eva - diplomski\\R\\clusters\\cl_LD12_LD37.rds")
cl_LD49_41_48 <- readRDS("C:\\Users\\Maja\\Desktop\\Eva - diplomski\\R\\clusters\\cl_LD49_41_48.rds")
```




